最　高　行　政　法　院　判　決
　　　　　　　　　　　　　　　　　　 96年度判字第01660號
上　訴　人　甲○○
　　　　　　乙○○
被 上訴 人　勞工保險局
代　表　人　丙○○
上列當事人間因勞保事件，上訴人對於中華民國94年12月22日臺
北高等行政法院93年度訴字第3692號判決，提起上訴，本院判決
如下：
　　主  文
上訴駁回。
上訴審訴訟費用由上訴人負擔。
　　理  由
一、上訴人之父親吳金財於民國（下同）91年11月15日以高雄市
    醫院看護工職業工會為投保單位，加入勞工保險為被保險人
    。嗣吳金財於92年8月18日因食道癌死亡，上訴人甲○○檢
    據向被上訴人申請吳金財本人死亡給付。經被上訴人審查，
    以吳金財91年11月15日加保當時之身體狀況，不能從事一般
    勞作，依規定應不得由該工會申報加保，乃依照勞工保險條
    例第24條規定，於92年12月17日以保承職字第09260490570
    號函（下稱原處分）核定，自91年11月15日起取消吳金財被
    保險人資格；以其於92年8月18日死亡，依同條例第19條第1
    項規定係退保後事故，且其於87年1月6日由前一投保單位退
    保至其死亡已逾1年，亦無同條例第20條規定之適用，乃核
    定所請死亡給付不予給付；另依同條例第16條第2項規定核
    定已繳之保險費不予退還。上訴人甲○○不服，向勞工保險
    監理委員會（下稱勞保監理會）申請審議，經審定駁回後，
    提起訴願，亦遭駁回，遂提起本件行政訴訟，嗣上訴人乙○
    ○於原審審理時追加為共同原告。
二、上訴人於原審起訴主張略謂：(一)、被保險人吳金財於91年5
    月7日被診斷為食道癌，雖無法從事較粗重的工作，仍可從
    事輕便工作，自91年11月2日隨著管理看護工林有長的引導
    ，至財團法人長庚紀念醫院高雄分院、行政院國軍退除役官
    兵輔導委員會高雄榮民總醫院、高雄醫學院等醫院從事看護
    工之輕便工作，據林有長稱：「吳金財因自己身體體力還不
    能像一般看護工工作24小時，不敢受雇於較長的時間，一般
    都以代班1、2天，每天都只顧日班12小時或替人代班幾小時
    而已。」，此短暫的工作哪會有人去登記病患之資料，縱有
    登錄病患資料由於吳金財已死亡，也無法去查明其工作情形
    ，況一般長期看護工也不見得會把病患之資料登錄留存。且
    看護行業1個月中有半個月找到工作機會已算不錯，承辦人
    員應該了解看護工的特性，去訪查證人及吳金財工作情況，
    然被上訴人卻未依行政程序法第36條規定，依職權調查證據
    ，卻做出不利於被保險人之審定。(二)、被上訴人特約醫師就
    被保險人吳金財於中央健保局之就醫紀錄審查意見載「被保
    險人於91年5月7日起因食道癌接受化學及放射治療，同年7
    月10日接受外科切除。吳金財91年11月15日加保時，食道癌
    並未控制緩解，不能從事一般勞作。」，此係未詳實查明吳
    金財本人身體實際健康情形，空言定論被保險人殘廢程度，
    而認定吳金財為帶病投保。且吳金財如沒住院在家期間身體
    狀況與常人無二樣，身體四肢仍然健康，只是不能從事粗重
    工作，不可能連看護之工作也無法從事。至於吳金財有否帶
    病投保乙節，有關食道癌非數日、數月之潛伏而生，吳金財
    自91年11月15日加保，至上一次87年1月6日止，勞保斷續累
    計年資2年餘，而自87年1月6日停保，到加保之91年11月15
    日間，也才3年多，食道癌病症的潛伏形成期應不只3年多，
    而是長期的（約5年），故吳金財係在上次退保前的勞保有
    效期間內「發生」食道癌，卻在這次加保前、上次退保後的
    勞保無效期「發現」食道癌，依醫理見解，應於前一投保單
    位87年1月6日退保前即已罹患，絕非於停保期間內所形成。
    (三)、吳庭雖向訪查員陳述吳金財係從91年8月份開始從事
    看護工作，惟吳金財自91年5月出院後就已前往醫院自行跟
    看護學習工作。故在91年11月15目加入看護工職業工會時，
    申請書上載明91年5月20日從事本業工作即為無誤，在91年7
    月再次住院接受外科切除，8月初出院後身體已恢復體力，
    所以從91年8月底才正式從事有工資的看護工作。至於入會
    申請書所登記自91年5月20日起實際從事本業工作，可能係
    從學習開始接觸看護工作開始算起，但是從91年11月15日才
    正式加保並無不符，也合乎常理等語，求為判決訴願決定、
    審議審定及原處分均撤銷；被上訴人應作成核付吳金財死亡
    給付新臺幣（下同）640,500元之行政處分。
三、被上訴人則略以：本案經被上訴人調取吳金財於中央健康保
    險局之就醫紀錄，及其於高雄榮民總醫院及長庚醫院高雄分
    院就診病歷資料送請特約專科醫師審查意見為：「91年5月7
    日起吳君因食道癌接受化學治療及放射治療，91年7月10日
    接受外科切除，因此吳君91年11月15日加保時，食道癌尚未
    達癌症緩解。92年2月21日、3月22日吳君再住院接受化學治
    療。92年7月16日因呼吸困難數週再住院。由前述病程可知
    ，吳君為帶病投保，91年11月15日加保時不能從事一般勞作
    。當時食道癌並未控制緩解。」據該等審查意見所載，吳金
    財91年11月15日加保時已不能從事一般勞作，且亦無關於其
    有確實從事工作之事證可供憑參（例如受看護者之說明、工
    作、領薪紀錄），是難認吳金財加保後有實際從事看護工作
    之事實及能力。故被上訴人自91年11月15日起取消吳金財被
    保險人資格；以其於92年8月18日死亡係退保後事故，否准
    上訴人所請吳金財本人死亡給付，核定吳金財所繳之保險費
    不予退還，尚無違誤。另查被保險人於加保前已診斷確定罹
    患癌症，須歷經「緩解期」於加保後再發病者，始得依勞工
    保險條例之規定請領保險給付；若未經「緩解期」即行加保
    ，嗣後導致之殘廢或死亡，應不予核發任何保險給付，行政
    院勞工委員會77年4月14日台77勞保二字第06530號、79年3
    月10日台79勞保三字第04451號及82年3月16日台82勞保三字
    第15865號函釋可資參照。本案吳金財於91年11月15日加保
    前即已罹患食道癌，且未經緩解，相關醫理見解如前所述，
    上訴人就吳金財加保後因食道癌死亡一節，自亦不得據以請
    領吳金財本人之死亡給付等語，資為抗辯。
四、原審斟酌全辯論意旨及調查證據結果，略以：(一)、本件上訴
    人雖主張吳金財於91年11月15日由高雄市醫院看護工職業工
    會申報加保時確有工作之事實及能力，並提出林有長出具之
    證明書為證，觀諸林有長之證明書略載：茲證明吳金財約於
    91年8月底由證人林有長帶他到高雄醫學院、高雄長庚醫院
    、高雄榮民總醫院等3家醫院進行了解各醫院急診處及病患
    住進醫院時如何與家屬溝通招攬僱用看護工作。以此工作只
    能放下身段，人人都可有工作機會，從今之後吳君他便會與
    一些看護工（在醫院急診處等候病人者）有所接觸，也能夠
    承擔一些輕微病患照顧工作。但所照顧時間都幾小時而已，
    慢慢就有被僱用1天或2天（每天12小時）的工作，吳君在91
    年8月之後確實有從事看護工作（受僱時間都很短暫）等情
    ，有該證明書1紙附卷可參。復參諸證人林有長於原審法院
    審理時結證略稱：我是健安人力管理顧問股份有限公司負責
    人，擔任人力派遣營業事務。吳金財是我鄰居，他（指吳金
    財）於住院當年度5月份第1次住院的時候，我們公司派遣看
    護莊惠婷去看護他，吳金財對看護有興趣，他出院後去找我
    們，我說他沒有經驗不能派去工作，應該去醫院實習，我叫
    看護莊惠婷如果有去醫院的時候，帶吳金財去學習，他就是
    這樣接觸看護工作，吳金財去瞭解多久時間我不清楚。吳金
    財第2次住院出院後，他正式找我要從事看護工作，我說如
    果不能長期固定時間就沒有辦法參與公司的排班，沒有辦法
    由公司派工作給他，我建議他去急診室登記做臨時的看護工
    作，如果有人招攬就可以作。後來他沒有到我們公司登記，
    始終沒有在我們公司擔任固定的看護工，都是在急診室做臨
    時看護工，真正開始的時候，是8月份，是由我帶他去醫院
    的急診室，我只是告訴他哪個點在排班，不是從事看護的工
    作，而是在等候。我帶他去急診室之後，第3天他在長庚醫
    院有從事兩個小時的看護工作，之後他又來找我要我排固定
    班，我說他可能不熟悉，叫他自己去找，他用機車載我去榮
    總那裡，我解釋榮總急診室那裡的排班情形，事後他告知我
    有做幾個小時，但是不是固定的排班所以也不固定，他沒有
    每天告知我，有回來的時候，會打電話與我聯絡並詢問我是
    否有臨時班，他找我都是要找工作，但是我沒有派他工作，
    臨時班是我叫他去醫院和人家排班。臨時工不是我公司給他
    的。他每次工作的時候，我沒有親自在場，也沒有督導，我
    是到醫院去瞭解他做哪個班。．．．吳金財總共作幾次我不
    清楚，有1次是2天的時間都是12小時，有1次是1天的也是12
    小時，其他的都是臨時的。這些都是從8月份之後到他最後
    一次住院之前都從事這些工作。這些都是我聽他告知的，我
    也實際會去醫院看。他做1、2天都是在長庚醫院作，榮總做
    比較少，如果在榮總做就是在那邊排班，高醫沒有去排班。
    他做的時間很短等語。由上揭證人林有長之證詞固可知悉，
    吳金財曾因想做看護工而央求證人林有長派看護工作予彼，
    然卻遭林有長拒絕，要吳金財自己去醫院急診室做臨時看護
    工，可見吳金財並未在證人林有長處擔任看護工，其亦未派
    任看護工作予吳金財至明。復稽之林有長所敘吳金財擔任醫
    院急診室臨時看護之情形，係聽聞吳金財所述而知悉，林有
    長並沒有親自在場，亦未督導等情，則林有長知悉吳金財有
    擔任臨時看護工作，顯係傳聞證據，且核與一般醫院所有看
    謢工制度乃醫院與特定公司簽約以利看護工管理之常情有違
    。況且有關吳金財是否確有實際擔任看護工作、實際工作時
    間及對象為何等細節，證人林有長均無從證明，故證人林有
    長出具之證明書及其證詞，均不足為本件被保險人吳金財確
    有實際從事看護工作事實之證明。另被保險人吳金財之妹吳
    庭雖於被上訴人訪談時陳稱：吳金財約自91年8月底開始
    從事看護工工作，91年11月15日加保當時身體狀況已慢慢恢
    復，可以勝任看護工工作云云，惟對於吳金財從事看護工之
    詳細工作內容、曾照顧過之病患、客戶證明、工作及計薪紀
    錄等均表明無法提供，且核與卷附高雄市醫院看護工職業工
    會會員入會申請書背面吳庭所出具之工作證明書內所載「
    茲證明吳金財係實際從事看護工工作，從91年5月20日起不
    定期在醫院工作，每次工作12小時，所得工作給付工資1,00
    0元．．．」等情亦有不符，則參以吳庭與被保險人吳金
    財乃屬兄妹至親關係，其陳述難免有偏頗被保險人吳金財之
    虞，其所陳既有上揭矛盾且與證人林有長所證不符，其上揭
    有利於吳金財之陳述難予遽信。至上訴人所提看護名片僅係
    私人印製之名片，尤難證明被保險人吳金財確有從事看護工
    之事實。參以本件據被上訴人特約專科醫師依據被上訴人調
    取被保險人吳金財之中央健康保險局、高雄榮民總醫院、長
    庚醫院高雄分院相關就診紀錄與病歷資料等資料審認，認被
    保險人吳金財於91年5月7日起因食道癌接受化學及放射治療
    ，91年7月10日接受外科切除，因此91年11月15日加保時，
    尚未達癌症緩解。92年2月21日、3月22日，吳金財再住院接
    受化學治療。92年7月16日因呼吸困難數週再住院。由前述
    病程可知，吳金財為帶病投保，91年11月15日加保時不能從
    事一般勞作，當時食道癌並未控制緩解等情。有被上訴人專
    科醫師審查意見表影本附原處分卷可稽，可見被保險人吳金
    財係於91年11月15日加保前即已罹患癌症，且依其治療情形
    觀之，其自91年5月、7月、92年2月、3月均持續接受化學及
    放射治療、外科切除等治療，顯見其於91年5月以後之病情
    已甚為嚴重且持續接受治療，難認被保險人病情業已控制緩
    解，是否有工作事實及能力實有疑問。另觀之上訴人對於本
    件被保險人吳金財於91年11月15日加保當時是否有實際工作
    事實一節，均未能提出具體看護之對象、受領薪資等證明以
    實其說，其主張尚難予以遽信。復依行政院勞工委員會77
    年4月14日台77勞保二字第06530號、79年3月10日台79勞保
    三字第04451號、82年3月16日台82勞保三字第15865號及82
    年9月7日台82勞保三字第53472號函釋意旨，以被保險人吳
    金財之加保時癌症病情未獲緩解之狀況下，亦難認上訴人得
    據以請求被保險人吳金財本人之死亡給付。(二)、又查被保險
    人吳金財於91年11月15日加保後之身體狀況能否勝任一般勞
    作及曾否於加保時緩解有效控制，事涉專業醫理判斷，非僅
    憑上訴人片面陳述即可作為認定之論據，故被上訴人將被保
    險人相關病歷資料送請特約專科醫師審查以提供醫理見解，
    係借助其專業意見，作為審核給付之參考。復查，被上訴人
    於審核保險給付案件時，除以被保險人或受益人檢附之保險
    資料、診斷書等書面資料予以審核外，如有必要，亦須另外
    徵詢專科醫師意見或實地派員訪查瞭解實情等，故法令明文
    規定保險人或勞保監理會為審核保險給付或爭議事項，得調
    查有關之文件、得另行指定醫院或醫師複檢、並得通知出具
    診斷書之醫院診所檢送必要之有關診療病歷等，程序上雖以
    專門醫師診斷證明供作核定給付之依據，然最終審查核定權
    仍在被上訴人。上訴人雖主張吳金財加保前後均有從事醫院
    看護工之工作，惟無法提供吳金財有關上揭勞動具體從業資
    料或確實證明。且依上情可知，吳金財當時身體狀況已甚為
    嚴重之情形下，實難認其有實際從事本業工作之勞動工作能
    力。復依被上訴人醫師專業見解認定吳金財加保前後已無工
    作能力，則吳金財既非實際從事上揭加保工作之勞工，被上
    訴人取消其投保資格並不予死亡給付之處分，並無不當。
    (三)、按行政程序法第36條及第41條第1項分別規定：「行政
    機關應依職權調查證據，不受當事人主張之拘束，對當事人
    有利及不利事項一律注意。」「行政機關得選定適當之人為
    鑑定。」查被上訴人係勞工保險之保險人，於當事人向其提
    出勞工保險各項給付申請時，被上訴人須開始行政程序，並
    有上揭依職權調查證據之義務，且於遇有醫理上之諸疑義時
    ，得以具有專業知識之第三人即專科醫師，於行政程序中陳
    述關於特別法規或經驗法則之意見，而以其陳述，為證據之
    用。是被上訴人於行政程序中將有待進一步調查之案件，請
    其特約專科醫師陳述醫學上之意見，以為證據，於法尚無不
    合。次查被上訴人除派員訪談吳庭即吳金財之妹外，並向
    中央健康保險局、高雄榮民總醫院、長庚醫院高雄分院調取
    相關就診紀錄與病歷資料等資料審認，綜合審查而為終局之
    核定，則上訴人稱被上訴人對當事人有利情形未予注意云云
    ，尚屬誤會。(四)、至上訴人主張被保險人吳金財自87年1月6
    日停保，到這次又加保的91年11月15日之間，也才不過3年
    多而已，食道癌病症之潛伏形成期應不只3年多，而是長期
    的（約5年），因此可以明確地肯定，吳金財是在上次退保
    前的勞保有效期間內「發生」食道癌，只是自己不知而已云
    云，惟被保險人吳金財係於92年8月18日死亡，乃此次91年
    11月15日退保後發生之事故，故不符勞工保險條例第19條第
    1項規定，又其前於87年1月6日由前一投保單位退保至其死
    亡之日止已逾1年，亦核無同條例第20條規定之適用，縱上
    訴人上揭主張屬實，仍無請求被保險人吳金財本人死亡給付
    之權利等語，因而駁回上訴人在原審之訴。
五、上訴人上訴意旨略謂：(一)、原判決及被上訴人均認為被保險
    人應有受僱用從事本業之證明方屬參加勞工保險要件之不當
    ：1.依勞工保險條例第6條第7款規定：「無一定雇主或自營
    作業而參加職業工會者」應以其雇主或所屬團體或所屬機構
    為投保單位，全部參加勞工保險為被保險人。另依同條例第
    11條規定：「符合第6條規定之勞工，各投保單位應於其所
    屬勞工到職、入會、到訓、離職、退會、結訓之當日，列表
    通知保險人；其保險效力之開始或停止，均自應為通知之當
    日起算。但．．其保險效力之開始均自通知之翌日起算。」
    。2.勞工保險條例第6條各款之勞工為強制加保之勞工，非
    勞工保險條例第8條之自願加保之勞工。故被保險人吳金財
    依法於91年11月15日加入高雄市醫院看護工職業工會，並自
    91年11月15日起生效。(二)、加保收取一年多保險費後要請領
    現金給付時再以行政法規，撤銷保險效力，沒收保險費之不
    當：1.行政院勞工委員會77年4月14日台77勞保二字第06530
    號函、79年3月10日台79勞保三字第04451號函、82年3月16
    日台82勞保三字第15865號函、82年9月7日台82勞保三字534
    72號函4則行政法規係規範：紅斑性狼瘡症、癌症及尿毒症
    等非短期內造成之疾病視為在保險效力期間內之事故而得領
    保險給付，然上訴人之先父吳金財於87年1月6日退保前已有
    數年之投保年資，該傷病應有癌症之前兆而本人不自知，到
    91年5月7日確定為食道癌才開始治療，應係投保有效期間發
    生之事故而於未加保期間才發現之情況，尚不符合上述行政
    法規之規範。2.吳金財於91年11月15日入會後應有工作能力
    ，且有工作事實，故應非77年4月14日台77勞保二字第06530
    號函之「未於勞工到職當日」（受僱於固定雇主之勞工），
    且「不能工作」。所謂「不能工作」應指無工作能力而言，
    而吳金財雖患食道癌經91年7月10日外科切除後，已在恢復
    中，也確有工作能力才於91年11月15日依法加入高雄市醫院
    看護工職業工會，並有工作事實。然原判決卻採被上訴人之
    專科醫師見解審定吳金財無工作能力，實違反行政程序法第
    4條、第36條及第43條。況吳金財係「無一定雇主」之職業
    工會勞工與一般之「一定雇主」之勞工不同，一定雇主之勞
    工其何時何地受雇於何人均可由原處分機關及勞工本人受雇
    於投保單位而取得扣繳憑單以資佐證有工作來源。然無一定
    雇主之勞工因可受雇於投保單位而取得扣繳及免扣繳憑單以
    為領薪及受僱證明，但吳金財為看護工僅受雇於個人，故被
    上訴人要求提出計工及領薪資料以為有工作事實佐證，實違
    反行政程序法第10條及第4條之規定，及行政院勞工委員會
    77年4月14日台77勞保二字第06530號函，已違反勞工保險條
    例第6條第7款及第10條之規定。(三)、被上訴人經審查，以吳
    金財91年1l月15日加保當時之身體狀況，不能從事一般勞作
    ，依規定應不得由該工會申報加保，乃依照勞工保險條例第
    24條規定核定自91年11月15日起取消吳金財被保險人資格，
    實有下列不當之理由：1.勞工保險條例第24條規定：「投保
    單位故意為不合本條例規定之人員辦理參加保險手續，領取
    保險給付者，保險人應依法追還；並取消該被保險人之資格
    。」係投保單位「故意」為不合本條例之人員辦理加保手續
    ，領取保險給付者，保險人應依法追還並取消該被保險人之
    資格。然依行政訴訟法第136條準用民事訴訟法第277條規定
    ：當事人主張有利於己之事實者，就該事實負有舉證責任。
    被上訴人自應就其主張之投保單位「故意」為不合該條例規
    定人員辦理參加保險負舉證責任。被上訴人始終未能舉證證
    明本件投保單位高雄市醫院看護工職業工會明知或可得而知
    被保險人吳金財為不合勞工保險條例規定，而仍為其辦理參
    加保險之手續，即遽予取消被保險人資格，應屬違法之處分
    。2.縱使職業工會未依工會法第27規定檢查會員會籍之義務
    ，工會違背只是「過失」非「故意」。3.職業工會之勞工為
    勞工保險條例第6條第7款之強制加保勞工，應依法加入勞工
    保險為被保險人。4.內政部69年7月21日（69）台內社字第3
    0699號函規定：「以上會參加之職業工人，既無一定雇主，
    其本業工作無固定，於保險期間無本業工作，臨時從事其它
    工作，於發生保險事故，仍應享有請領給付之權利。」依舉
    輕明重之法理，倘有工作能力（一般人均有）均得請領保險
    給付，何來尚得違法取消被保險人資格。(四)、吳金財為勞工
    保險條例第6條第10款之被保險人，於91年11月15日入會時
    由高雄市醫院看護工職業工會依勞工保險條例第10條辦理投
    保手續及其它相關事務並備會員名冊。因被保人為無一定雇
    主之勞工且看護工只能服務個人，又被保險人業已死亡，實
    無法就其服務之個人取得工作事實證明。被上訴人亦可依勞
    工保險條例第10條第3項查核投保單位之會員名冊及入會資
    料是否確係91年11月15日入會等語。
六、本院查：按「投保單位故意為不合本條例規定之人員辦理參
    加保險手續，領取保險給付，保險人應依法追還；並取消該
    被保險人之資格。」勞工保險條例第24條定有明文。復按「
    勞工保險條例第19條規定，被保險人或其受益人請領保險給
    付，以於保險效力開始後、停止前發生保險事故者為限。故
    有關勞工於加保前發生事故導致之殘廢或死亡，應不予核發
    任何保險給付。」、「被保險人如經查證於加保前已有嚴重
    身心障害或明顯外在症狀或已診斷確定罹患紅斑性狼瘡症、
    癌症及尿毒症等疾病者，均不得就該事故請領現金給付及醫
    療給付。」、「有關被保險人如經查證於加保前已診斷確定
    罹患紅斑性狼瘡症及癌症，歷經『緩解期』於加保後再發病
    者，視為加保生效後發生之事故，得依勞工保險條例之規定
    請領保險給付．．．」、「紅斑性狼瘡症及癌症『緩解期』
    之審定標準，分別訂為3個月內無相關症狀及病情持續穩定
    無需治療達3個月以上，並經具有相關專科醫師資格之主治
    醫院認定者。」亦經行政院勞工委員會77年4月14日台77勞
    保二字第06530號、79年3月10日台79勞保三字第04451號、
    82年3月16日台82勞保三字第15865號及82年9月7日台82勞保
    三字第53472號函釋在案。經核上開函釋係勞工主管機關基
    於法定職權所為釋示且與勞工保險條例規定意旨無違，被上
    訴人辦理相關案件，自得據之適用。上訴人空言主張上揭77
    年4月14日台77勞保二字第06530號函釋，違反勞工保險條例
    第6條第7款及第10條規定，核無可採。又上訴人之父吳金財
    亦確因食道癌死亡，上訴人訴稱其情形無前揭79年3月10日
    台79勞保三字第04451號、82年3月16日台82勞保三字第1586
    5號、82年9月7日台82勞保三字第53472號函釋之適用，亦無
    可採。(二)本件原審依被上訴人特約專科醫師就吳金財在中央
    健康保險局、高雄榮民總醫院、長庚醫院高雄分院相關就診
    紀錄與病歷資料等資料審認之審查意見表，及上訴人對於吳
    金財於91年11月15日加保當時是否有實際工作事實一節，均
    未能提出具體看護之對象、受領薪資等證明以實其說，並就
    證人林有長、吳庭所證不足採取等情詳予論明，乃認吳金
    財不能從事一般勞作，其加保後顯無從事本業工作之能力與
    事實；另吳金財於加保時已有食道癌病症，且病情未獲緩解
    ，依上揭函釋所示，上訴人亦不得請求吳金財本人之死亡給
    付，經核其認事用法，與法無違。其他上訴論旨復就原審取
    捨證據、認定事實之職權行使謂為違誤，尚難認為合法之上
    訴理由。(三)綜上所述，原審斟酌全辯論意旨及調查證據之結
    果，並援引上揭法條，將原決定及原處分均予維持，駁回上
    訴人之訴，核無違誤。上訴論旨，指摘原判決違誤，求予廢
    棄，難認有理由，應予駁回。
據上論結，本件上訴為無理由，爰依行政訴訟法第255條第1項、
第98條第1項前段、第104條、民事訴訟法第85條第1項前段，判
決如主文。
中　　華　　民　　國　　96　　年　　9　　 月　　20　　日
                  第四庭審判長法  官　鍾　耀　光
                              法  官  鄭  小  康
                              法  官　王　德　麟
                              法  官　黃　清　光
                              法  官　吳　慧　娟
以  上  正  本  證  明  與  原  本  無  異
中　　華　　民　　國　　96　　年　　9　　 月　　21　　日
　　　　　　　　　　　　　　　書記官　黃　淑　櫻
